【裁判字號】    90,上易,445
【裁判日期】    900410
【裁判案由】    詐欺
【裁判全文】
臺灣高等法院臺南分院刑事判決                九十年度上易字第四四五號    Ｇ
    上  訴  人
    即  被  告  乙  ○  ○
右上訴人因詐欺案件，不服臺灣臺南地方法院中華民國九十年一月三十日第一審判決
（九十年度自緝字第二號），提起上訴，本院判決如左：
      主      文
上訴駁回。
      事      實
一、乙○○明知其經濟狀況業已周轉不靈，竟仍出於為自己不法所有之意圖，於八十
    八年八月二十日至甲○○設於臺南市○○路一三五號之住處，佯稱向甲○○租用
    計程車營業，除出示身分證件之外，並簽訂租車契約書以取信甲○○，約定租用
    車牌號碼：ＰＳ─０九七營業小客車（福特牌，1598cc）一部，除交付保證金五
    千元外，並應每三日繳納車租共一千八百元，租期三個月。甲○○不知有詐，乃
    於乙○○繳納保證金三千元後（尚欠二千元），交付上開車號營業小客車。詎乙
    ○○於取得上開營業小客車後，即拒不繳納租金，且逃匿無蹤，所留地址及手機
    號碼均無法聯絡，至此甲○○始知受騙。惟乙○○屢經傳喚，無正當理由未到庭
    ，經本院於八十九年三月三十日以南院刑緝字第一七八號發佈通緝，迄同年十二
    月二十八日，在屏東縣新園鄉○○村○○路二七之六十號為警緝獲到案，並取回
    上開車號營業小客車。
二、案經甲○○向臺灣臺南地方法院提起自訴。
      理      由
一、訊之上訴人即被告乙○○佑口否認有詐欺犯行，辯稱：伊雖向自訴人租車，並非
    意圖詐騙，係被地下錢莊逼債，無法繳納租金云云。
二、經查被告乙○○對於右揭簽立租車契約書向自訴人租車之事實，積欠車款未還等
    情自承不諱，復有租車契約書影本一份、存證信函一份、切結書影本一份在卷可
    稽，被告自白與事實相符，應堪採信。另查，被告自八十八年年初起即因向地下
    錢莊借款，無力償還，東躲西藏。於租車契約書上所留之戶籍地臺南市○○路○
    段一四六號及臺南縣歸仁鄉聯絡均未實際居住，自訴人按所留手機號碼聯絡結果
    ，全無人接聽。甚至連第一次每三日共一千八百元之車款亦全未繳納。租用而來
    之營業小客車，僅供自己代步之用，並無營業等情，均據被告於原審及本院供述
    綦詳。足認被告自八十八年年初開始，即因積欠地下錢莊欠款，無力償還，經濟
    狀況業已陷於周轉不靈，仍隱瞞事實，以簽約方式向自訴人租車，自有不法所有
    之意圖。自訴人因信任被告債信，致交付汽車，顯係因而陷於錯誤，倘自訴人一
    始即知被告經濟狀況情形，當非願與被告簽立租車契約。本件事證明確，被告詐
    欺犯行洵堪認定。
三、查乙○○明知其經濟狀況業已周轉不靈，佯稱向甲○○租用計程車營業，並簽訂
    租車契約書以取信甲○○，約定租用營業小客車一部，每三日繳納車租共一千八
    百元，租期三個月。甲○○不知有詐，乃交付營業小客車予乙○○。詎乙○○於
    取得上開營業小客車後，即拒不繳納租金，且逃匿無蹤，甲○○始知受騙，核被
    告意圖為自己不法之所有，以詐術使人將本人之物交付，所為係犯刑法第三百三
    十九條第一項之罪。
四、原審以被告乙○○罪證明確，因予適用刑法第三百三十九條第一項、第四十一條
    ，罰金罰鍰提高標準條例第一條前段、第二條規定，並審酌被告犯罪之動機、目
    的、所受之剌激、手段、品行、智識程度、所生之危害及犯罪後之態度等一切情
    狀，量處有期徒刑四月，並諭知如易科罰金，以三百元折算一日之標準，以資懲
    儆。本院經核原判決認事用法，並無不合，量刑亦稱允當。上訴意旨，空口否認
    詐欺，並指摘原判決不當，為無理由，應予駁回。
據上論斷，應依刑事訴訟法第三百六十八條，判決如主文。
中    華    民    國      九十      年      四      月      十          日
                                  臺灣高等法院臺南分院刑事第五庭
                                      審判長法官  茆    臺    雲
                                            法官  董    武    全
                                            法官  李    文    福
右正本證明與原本無異。
不得上訴。
                                      法院書記官  李    良    倩
中    華    民    國      九十      年      四      月       十一       日
附錄：本判決論罪法條
刑法第三百三十九條第一項：
意圖為自己或第三人不法之所有，以詐術使人將本人或第三人之物交付者，處五年以
下有期徒刑、拘役或科或併科一千元以下罰金。


司法院資訊處製作；財團法人民間司法改革基金會備份。
